【裁判字號】    95,再易,28
【裁判日期】    950309
【裁判案由】    損害賠償
【裁判全文】
臺灣高等法院臺中分院民事裁定          95年度再易字第28號
再審原告  甲○○
再審被告  乙○○
          丙○○
上列當事人間損害賠償事件，再審原告對於中華民國93年12月28
日本院93年度上字第154號確定判決，提起再審之訴，本院裁定
如下：
    主  文
再審之訴駁回。
再審訴訟費用由再審原告負擔。
    理  由
一、再審原告主張：依據行政院衛生署台中醫院之診斷證明書記
    載「個案因相關壓力事件及民事訴訟事件導致情緒困擾，於
    87年12月31日起於本院看診迄今，無妄想等精神疾病症狀」
    、仁愛醫院診斷證明書記載「患者至門診實施心理測驗平均
    智商95~103左右，由時間切面來看，患者於目前並無精神疾
    病」、台北榮民總醫院診斷證明書記載「輕鬱症」，上開證
    據均可證再審原告並無「妄想」等精神疾病，惟本院93年度
    上字第154號確定判決（下稱原確定判決），對上開證物均
    未加以斟酌，爰依民事訴訟法第496條第1項第13款、第497
    條之規定，對原確定判決提起再審之訴。
二、按再審之訴，應於30日之不變期間內提起；其期間自判決確
    定時起算；判決於送達前確定者，自送達時起算；其再審之
    理由發生或知悉在後者，均自知悉時起算，民事訴訟法第
    500條第1項、第2項定有明文。又對於第二審判決於上訴期
    間內提起上訴者，其上訴因不合法而被以裁定駁回時，在該
    裁定確定前，尚無從斷定上訴為不合法。因之，應於駁回上
    訴之裁定確定時，始知悉原判決確定，故對於該原判決提起
    再審之訴者，其提起再審之訴之不變期間，應自駁回上訴之
    裁定送達時起算。
三、本件再審原告係以原確定判決漏未斟酌行政院衛生署台中醫
    院、仁愛醫院、台北榮民總醫院診斷證明書等證物提起再審
    之訴。查本院93年度上字第154號判決係經最高法院94年度
    上字第662號以上訴未合法表明上訴理由，於94年4月14日裁
    定駁回確定，該裁定於94年5月2日送達再審原告，而再審原
    告所主張原確定判決漏未斟酌之診斷證明書係分別由行政院
    衛生署台中醫院、仁愛醫院、台北榮民總醫院於94年1月27
    日、90年10月16日、88年8月27日所出具，均發生在再審原
    告收受最高法院94年度上字第662號裁定之前，故本件再審
    之訴之30日不變期間應自再審原告94年5月2日收受最高法院
    94年度上字第662號裁定時起算，再審原告遲至94年12月12
    日始提起，顯有逾期，本件再審之訴依法不合，應予駁回。
四、依民事訴訟法第502條第1項、第95條、第78條，裁定如主文
    。
中    華    民    國    95    年    3     月    9     日
                      民事第四庭審判長法  官  黃斐君
                                      法  官  張浴美
                                      法  官  陳蘇宗
以上正本係照原本作成。
不得抗告。
                                      書記官  吳麗慧
中    華    民    國    95    年    3     月    15    日
                                                      Ｈ


司法院資訊處製作；財團法人民間司法改革基金會備份。
